【裁判字號】    92,交聲,422
【裁判日期】    920411
【裁判案由】    違反道路交通管理處罰條例聲明異議
【裁判全文】
臺灣臺北地方法院交通事件裁定                    九十二年度交聲字第四二二號
    原處分機關  臺北市交通事件裁決所
    異  議  人
    即受處分人  甲○○
右列受處分人因違反道路交通管理處罰條例案件，對於臺北市交通事件裁決所九十二
年二月二十日所為之處分 (原處分：北市裁三字第裁二二─ＡＢＶ二四三八一八號）
，聲明異議，本院裁定如左：
    主  文
異議駁回。
    理  由
一、按道路交通管理處罰條例第六十二條第一項規定：汽車駕駛人，駕駛汽車肇事致
    人受傷或死亡，應即採取救護或其他必要措施，並向警察機關報告，不得駛離；
    違者吊扣其駕照三個月至六個月；逃逸者吊銷駕駛執照。
二、本件異議人即受處分人甲○○，於九十一年十二月七日上午十時五分許，駕駛車
    牌號碼ＡＧ─○五三號營業大客車行經臺北市○○○路○段一四八號前，與盧宗
    賢駕駛之車牌號碼ＫＫＵ九─八七○號重型機車發生擦撞，致該機車後座附載之
    鄭美芳受有左側上肢骨末端骨折及擦過傷之傷害，未即採取救護或其他必要措施
    ，並向警察機關報告，而駛離，經臺北市政府警察局大安分局製單舉發，嗣經臺
    北市交通事件裁決所裁處吊扣駕駛執照三個月之事實，有臺北市政府警察局北市
    警交大字第ＡＢＶ二四三八一八號舉發違反道路交通管理事件通知單、臺北市交
    通事件裁決所北市裁三字第裁二二─ＡＢＶ二四三八一八號違反道路交通管理事
    件裁決書各一件及道路交通事故調查報告表、臺北市政府警察局大安分局交通分
    隊道路交通事故補充資料表、交通事故談話紀錄表及診斷證明書各一件存卷可憑
    。
三、本件異議人固坦認於右揭時地與盧宗賢駕駛之車牌號碼ＫＵ九─八七○號重型機
    車發生擦撞之事實，惟辯稱：發生擦撞後，其立即下車查看，見鄭美芳及其機車
    並無損傷，伊自認此事其不向對方求償，對方亦必不會向伊求償，又逢此路段交
    通繁忙，故其又上車將車駛離，以避免妨害交通，嗣後經大安分局轉知鄭美芳受
    傷，即迅速設法與之和解，並無肇事逃逸之故意云云。經查，右揭違規事實，業
    據證人盧宗賢於警詢時陳稱：其於右揭時間駕駛車牌號碼ＫＵ九─八七○號重型
    機車附載鄭美芳，沿臺北市○○○路第三車道由西向東直行至臺北市○○○路○
    段一四八號前，突然左手肘被撞到，接著看見一部客運巴士其右車身持續擦撞騎
    機車左前車身，其機車即往右停置路旁，鄭美芳因此受有左手肘骨裂之傷害，之
    後該巴士往前停，但駕駛未下車，該巴士停一會兒後即行離去，其便記下巴士車
    牌號碼為ＡＧ─○五三號，並帶鄭美芳到醫院就醫等語；並經被害人鄭美芳於警
    詢時陳稱：其於右揭時間坐在盧宗賢駕駛之車牌號碼ＫＫＵ九─八七○號重型機
    車後座，突然一部巴士右車身擦撞到其左手肘，致其受傷，之後該巴士往前停，
    但駕駛未下車，該巴士停一會兒後即行離去，盧宗賢即帶鄭美芳到醫院就醫等語
    ，互核相符，復有上開診斷證明書在卷足佐，足見證人及被害人所言上情應非虛
    詞。又縱認異議人所辯稱之情節屬實，異議人於右揭時、地駕駛營業一般大客車
    與盧宗賢駕駛之機車擦撞後，亦僅下車查看，並未對被害人鄭美芳立刻採取救護
    或其他必要措施，並向警察機關報告，即駛離，顯與道路交通管理處罰條例第六
    十二條第一項規定有違。況且，於事發時，異議人自照後鏡已看見盧宗賢駕駛之
    上開機車離其車身很近，此據異議人於警詢時陳明在卷，足見異議人應有看見其
    車身擦撞鄭美芳及盧宗賢所駕駛之上開機車之情形，否則異議人焉會停車，且下
    車查看？又異議人係「自認」鄭美芳未受傷且不會向其求償即將車駛離，此經異
    議人供明在卷，益徵異議人於事發時並不曾詢問盧宗賢或鄭美芳是否受傷及商討
    賠償事宜，即逕自將車駛離，顯有肇事致人受傷未即採取救護或其他必要措施，
    並向警察機關報告，即駛離之情形。由上各情足徵，異議人違反有上開道路交通
    管理處罰條例之事實明確，堪以認定。其以上情置辯，不足採信。原處分機關據
    以援引上開規定，裁處吊扣駕照三個月，核無不當。本件異議為無理由，應予駁
    回。
三、據上論斷，應依道路交通案件處理辦法第十九條，裁定如主文。
中      華      民      國      九十二      年      四    月    十一    日
                                      臺灣臺北地方法院交通法庭
                                          法  官  張  筱  琪
右正本證明與原本無異
如不服本裁定應於送達後五日內向本院提出抗告狀
                                          書記官  潘  文  賢
中      華      民      國      九十二      年      四    月    十一    日


司法院資訊處製作；財團法人民間司法改革基金會備份。
